# 陈版:为什么投资性房地产要公允价值模式才能出报告？

提问人：liujun_920423 时间：2017-08-18 21:14:39
陈版好！各位老师好！我是一名实习生。去年年审，各省会城市有投资性房地产(写字楼/商场)的子公司不采用公允价值模式的报告不能过审。请问是因为地价长期看涨，成本模式计提折旧会让当期损益很可能出现重大错报吗？

回答人：chenyiwei
不清楚具体情况，但可能是你所在事务所的特殊政策，或者监管部门要求？但从常理而言，使用公允价值模式对事务所的执业成本和风险远高于成本模式，站在事务所角度不应拒绝接受成本模式？